es: Equipamiento deportivo > Actividades al aire libre > Camping y senderismo > Herramientas de camping: Correas y hebillas para accesorios de campamento; Hachas y hachuelas de camping; Clips para camping; Iniciadores de fuego de camping; Mazos y martillos de camping; Aceite para camping; Bolígrafos para camping; Sacos de arena para camping; Sierras de camping; Palillos para camping; Pinzas para camping; Palas y palitas plegables; Cuchillos de caza; Navajas y herramientas multifunción; Paracord y cuerdas utilitarias
sk-SK: Športový tovar > Exteriérové rekreakčné športy > Kempovanie a turistika > Kempingové nástroje: Popruhy a pracky na kempingové príslušenstvo; Kempingové sekery a sekerky; Kempingové skoby; Kempingové zapaľovače; Kempingové kladivá a úderové nástroje; Kempingový olej; Kempingové perá; Kempingové vrecia s pieskom; Kempingové pílky; Kempingové špáradlá; Kempingové kliešte; Skladacie lopaty a lopatky; Lovecké nože a nože na prežitie; Multifunkčné náradie a nože; Paracordy a viacúčelové šnúry
el: Αθλητικά είδη > Υπαίθριες δραστηριότητες αναψυχής > Κατασκήνωση & πεζοπορία > Εργαλεία κατασκήνωσης: Ιμάντες & αγκράφες αξεσουάρ κάμπινγκ; Τσεκούρια κάμπινγκ; Κλιπ κατασκήνωσης; Σπινθηριστές και προσανάμματα κάμπινγκ; Ματσόλες και σφυριά κάμπινγκ; Λάδι κατασκήνωσης; Στυλό κατασκήνωσης; Σακιά άμμου κατασκήνωσης; Πριόνια κάμπινγκ; Οδοντογλυφίδες κατασκήνωσης; Τσιμπιδάκια κατασκήνωσης; Πτυσσόμενα φτυάρια και σκαλιστήρια; Μαχαίρια επιβίωσης; Πολυεργαλεία & μαχαίρια; Σχοινιά paracord και πολλαπλών χρήσεων
ru: Спортивные товары > Активный отдых на открытом воздухе > Кемпинги и походы > Инструменты для походов и кемпинга: Ремни и пряжки для туристического снаряжения; Туристические топоры и топорики; Зажимы и карабины для кемпинга; Туристические огнива и средства для розжига; Кемпинговые киянки и молотки; Масла для кемпинга; Походные ручки; Мешки с песком для кемпинга; Туристические пилы; Походные зубочистки; Походные пинцеты; Складные лопаты и совки; Охотничьи ножи и ножи для выживания; Мультитулы и ножи; Паракорд и хозяйственные шнуры
nl: Sportartikelen > Buitenrecreatie > Kamperen en wandelen > Kampeerartikelen: Banden en gespen voor kampeeraccessoires; Campingbijlen en -handbijlen; Kampeerklemmen; Vuurstarters voor de camping; Campinghamers; Kampeerolie; Kampeerpennen; Kampeerzandzakken; Campingzagen; Kampeertandenstokers; Kampeerpincetten; Vouwscheppen en troffels; Jachtmessen; Multifunctionele gereedschappen en messen; Paracords en multifunctionele touwen
da: Sportsartikler > Friluftsliv > Camping og vandreture > Campingredskaber: Remme og spænder til campingudstyr; Økser og håndøkser til camping; Camping – clips; Ildtændere til camping; Pløkhamre til camping; Camping – olie; Camping – penne; Camping – sandsække; Save til camping; Camping – tandstikker; Camping – pincetter; Foldeskovle og graveskeer; Jagtknive og overlevelsesknive; Multifunktionelle redskaber og knive; Paracords og snore
zh-TW: 體育用品 > 室外休閒 > 露營和健行 > 露營工具: 露營配件綁帶與扣具; 露營斧頭與短斧; 露營夾; 露營生火工具; 露營營鎚; 露營油; 露營筆; 露營沙袋; 露營鋸; 露營牙籤; 露營鑷子; 摺疊鏟與小鏟子; 狩獵/野外求生刀; 多功能工具/刀具; 傘繩與萬用繩
tr: Spor Malzemeleri > Açık Hava Etkinlikleri > Kampçılık ve Doğa Yürüyüşü > Kampçılık Aletleri: Kamp aksesuar kayışları ve tokaları; Kamp baltaları ve el baltaları; Kamp Klipleri; Kamp ateş başlatıcıları; Kamp tokmak ve çekiçleri; Kamp Yağı; Kamp Kalemleri; Kamp Kum Torbaları; Kamp testereleri; Kamp Kürdanları; Kamp Cımbızı; Katlanır kürekler ve el kürekleri; Av ve Hayat İdame Bıçakları; Çok İşlevli Alet ve Bıçaklar; Paracord ve çok amaçlı ipler
nb: Sportsutstyr > Friluftsliv > Camping og fjellvandring > Campingverktøy: Stropper og spenner til campingtilbehør; Campingøkser; Campingklips; Tennstål og tennere til camping; Klubber og hammere til camping; Campingolje; Campingpenner; Sandsekker til camping; Campingsager; Tannpirkere for camping; Campingpinsetter; Sammenleggbare spader og hagespader; Jakt- og overlevelseskniver; Multifunksjonsverktøy og -kniver; Paracord og allbrukssnorer
pt-PT: Artigos de desporto > Atividades recreativas no exterior > Campismo e caminhada > Ferramentas de campismo: Correias e fivelas de acessórios de campismo; Machados e machadinhas de campismo; Ganchos de campismo; Acendalhas de campismo; Maços e martelos de campismo; Óleo de campismo; Canetas de campismo; Sacos de areia para campismo; Serras de campismo; Palitos de campismo; Pinças de campismo; Pás e espátulas dobráveis; Facas de caça e sobrevivência; Facas e ferramentas multifunções; Paracord e cordões utilitários
hr-HR: Sportska oprema > Rekreacija na otvorenom > Kampiranje i planinarenje > Alati za kampiranje: Remeni i kopče za kampiranje; Sjekire za kampiranje; Spajalica za kampiranje; Potpaljivači za kampiranje; Batići i čekići za kampiranje; Ulje za kampiranje; Olovke za kampiranje; Vreće s pijeskom za kampiranje; Pile za kampiranje; Čačkalice za kampiranje; Pincete za kampiranje; Sklopive lopate i lopatice; Noževi za lov i preživljavanje; Višenamjenski alati i noževi; Paracord užad i višenamjenska užad
zh-CN: 体育用品 > 户外休闲 > 野营与远足 > 野营工具: 露营配件绑带和搭扣; 露营斧头与手斧; 野营夹; 露营点火器; 露营木槌与锤子; 野营油; 野营笔; 野营沙袋; 露营锯; 野营牙签; 野营镊子; 折叠铲与手铲; 猎刀; 多功能刀/瑞士军刀; 伞绳与多功能绳
en: Sporting Goods > Outdoor Recreation > Camping & Hiking > Camping Tools: Camping Accessory Straps & Buckles; Camping Axes & Hatchets; Camping Clips; Camping Fire Starters; Camping Mallets & Hammers; Camping Oil; Camping Pens; Camping Sandbags; Camping Saws; Camping Toothpicks; Camping Tweezers; Folding Shovels & Trowels; Hunting & Survival Knives; Multifunction Tools & Knives; Paracords & Utility Cords
hu: Sportszerek > Szabadtéri kikapcsolódás > Kemping és túrázás > Kempingszerszámok: Kemping pántok és csatok; Kempingfejszék és -balták; Kempingkapcsok; Kemping tűzgyújtók; Kempingkalapácsok; Kempingolaj; Kempingtollak; Kempinghomokzsákok; Kempingfűrészek; Kempingfogpiszkálók; Kempingcsipeszek; Összecsukható ásók és lapátok; Vadász- és túlélőkések; Többfunkciós szerszámok és kések; Paracord és többcélú kötelek
cs: Sportovní potřeby > Outdoorové aktivity > Kempování a turistika > Kempinkové vybavení: Popruhy a přezky pro kempinkové příslušenství; Kempingové sekery a sekerky; Kempink – úchytné klipsy; Kempingové podpalovače a křesadla; Kempingové paličky a kladiva; Kempink – olej; Kempink – ohrádky; Kempink – pytle s pískem; Kempingové pily; Kempink – párátka; Kempink – pinzety; Skládací lopaty a lopatky; Lovecké nože; Multifunkční nástroje a nože; Paracordy a univerzální šňůry
ro-RO: Articole sportive > Recreere în aer liber > Camping și drumeții > Unelte pentru camping: Chingi și catarame accesorii pentru camping; Topoare și securi pentru camping; Cleme pentru camping; Amnare și aprinzătoare pentru focul de camping; Ciocane și maiuri pentru camping; Ulei pentru camping; Creioane pentru camping; Saci de nisip pentru camping; Fierăstraie de camping; Scobitori pentru camping; Pensete pentru camping; Lopeți și mistrii pliabile; Cuțite de vânătoare și de supraviețuire; Unelte și cuțite multifuncționale; Paracorduri și corzi utilitare
pl: Sprzęt sportowy > Rekreacja na świeżym powietrzu > Camping i chodzenie po górach > Narzędzia kempingowe: Paski i klamry do akcesoriów kempingowych; Siekiery i toporki kempingowe; Klipsy kempingowe; Krzesiwa kempingowe; Młotki kempingowe; Olej kempingowy; Długopisy kempingowe; Worki z piaskiem kempingowe; Piły kempingowe; Wykałaczki kempingowe; Pęsety kempingowe; Saperki i łopatki składane; Noże myśliwskie i survivalowe; Noże i narzędzia wielofunkcyjne; Paracordy i linki użytkowe
fi: Urheilutarvikkeet > Ulkoharrasteet > Retkeily ja vaellus > Retkityökalut: Retkeilyvarusteiden hihnat ja soljet; Retkikirveet ja käsikirveet; Retkiklipsit; Tulentekovälineet; Retkivasarat ja nuijat; Retkiöljy; Retkikynät; Retkihiekkasäkit; Retkisahat; Retkihammastikut; Retkipinsetit; Taittolapiot ja istutuslapiot; Metsästys- ja selviytymisveitset; Monitoimityökalut ja -veitset; Laskuvarjonarut ja yleisnarut
pt-BR: Artigos esportivos > Atividades ao ar livre > Acampamento e caminhada > Ferramentas para camping: Fitas e fivelas para acessórios de camping; Machados e machadinhas de acampamento; Clipes para acampamento; Iniciadores de fogo para acampamento; Marretas e martelos de acampamento; Óleo para acampamento; Canetas para acampamento; Sacos de areia para acampamento; Serras de acampamento; Palitos de dente de acampamento; Pinças para acampamento; Pás e espátulas dobráveis; Facas de caça e sobrevivência; Ferramentas e facas multifuncionais; Paracords e cordas utilitárias
sl-SI: Športna oprema > Rekreacija na prostem > Kampiranje in pohodništvo > Orodja za kampiranje: Pasovi in zaponke za kampiranje; Sekire in manjše sekire za kampiranje; Sponke za kampiranje; Pripomočki za prižiganje ognja za kampiranje; Kladiva in gumijasta kladiva za kampiranje; Olje za kampiranje; Pisala za kampiranje; Vreča za obtežitev za kampiranje; Žage za kampiranje; Zobotrebci za kampiranje; Pincete za kampiranje; Zložljive lopate in lopatke; Noži za lov in preživetje v naravi; Večnamensko orodje in noži; Padalske vrvi in večnamenske vrvi
vi: Dụng cụ thể thao > Giải trí ngoài trời > Cắm trại & Đi bộ đường dài > Dụng cụ cắm trại: Khóa và dây đai phụ kiện cắm trại; Rìu cắm trại; Kẹp cắm trại; Dụng cụ tạo lửa cắm trại; Vồ và búa cắm trại; Dầu cắm trại; Bút cắm trại; Bao cát cắm trại; Cưa cắm trại; Tăm cắm trại; Nhíp cắm trại; Xẻng và xẻng nhỏ gấp gọn; Dao cắm trại; Dao đa năng; Dây dù và dây đa năng
de: Sportartikel > Outdoor-Aktivitäten > Camping & Wandern > Campinghilfsmittel: Gurte & Schnallen für Campingzubehör; Campingäxte & -beile; Camping-Clips; Camping-Feuerstarter; Camping-Hämmer; Campingöl; Camping-Stifte; Camping-Sandsäcke; Campingsägen; Camping-Zahnstocher; Campingpinzette; Klappspaten & -schaufeln; Jagdmesser; Multifunktionswerkzeuge & -messer; Paracords & Mehrzweckseile
ko: 스포츠용품 > 야외 레크레이션 > 캠핑/하이킹 > 캠핑 도구: 캠핑 액세서리 스트랩 및 버클; 캠핑용 도끼 및 손도끼; 캠핑용 클립; 캠핑 파이어 스타터; 캠핑용 말렛 및 망치; 캠핑용 기름; 캠핑용 펜; 캠핑용 샌드백; 캠핑 톱; 캠핑용 이쑤시개; 캠핑용 핀셋; 접이식 삽 및 모종삽; 사냥/서바이벌 나이프; 다기능 도구/칼; 파라코드 및 유틸리티 코드
sv: Sportartiklar > Utomhusaktiviteter > Camping, vandring och backpacking > Campingutrustning: Remmar och spännen för campingtillbehör; Campingyxor och handyxor; Campingklämmor; Elddon för camping; Klubbor och hammare för camping; Campingolja; Campingpennor; Campingsandsäckar; Campingsågar; Campingtandpetare; Campingpincetter; Hopfällbara spadar och handspadar; Jakt- och överlevnadsknivar; Multifunktionsverktyg och -knivar; Paracord och brukslinor
lt-LT: Sporto prekės > Poilsis lauke > Stovyklavimas ir žygiai > Stovyklavimo įrankiai: Kempingo aksesuarų diržai ir sagtys; Kempingo kirviai ir kirvukai; Stovyklavimo karabinai; Kempingo ugnies uždegikliai; Stovyklavimo plaktukai ir kūjai; Stovyklavimo alyva; Stovyklavimo rašikliai; Stovyklavimo smėlio maišai; Stovyklavimo pjūklai; Stovyklavimo dantų krapštukai; Stovyklavimo pincetai; Sulankstomi kastuvai ir mentelės; Medžioklės ir išgyvenimo peiliai; Daugiafunkciai įrankiai ir peiliai; Parakordai ir universalios virvės
ja: スポーツ用品 > 屋外レクリエーション > キャンプ ・ハイキング > キャンプ用品: キャンプ用アクセサリーストラップ＆バックル; キャンプ用斧・手斧; キャンプ用クリップ; キャンプ用ファイヤースターター; キャンプ用マレット・ハンマー; キャンプ用オイル; キャンプ用ペン; キャンプ用サンドバッグ; キャンプ用のこぎり; キャンプ用つまようじ; キャンプ用ピンセット; 折りたたみ式シャベル・スコップ; サバイバルナイフ; マルチツール・多機能ナイフ; パラコード・ユーティリティコード
th: อุปกรณ์กีฬา > สันทนาการกลางแจ้ง > การตั้งแคมป์และเดินเขา > เครื่องมือสำหรับการตั้งแคมป์: สายรัดและหัวเข็มขัดสำหรับตั้งแคมป์; ขวานแคมป์ปิ้ง; คลิปสำหรับตั้งแคมป์; อุปกรณ์จุดไฟแคมป์ปิ้ง; ค้อนแคมป์ปิ้ง; น้ำมันสำหรับตั้งแคมป์; ปากกาแคมป์ปิ้ง; กระสอบทรายสำหรับตั้งแคมป์; เลื่อยแคมป์ปิ้ง; ไม้จิ้มฟันแคมป์ปิ้ง; แหนบสำหรับตั้งแคมป์; พลั่วและเสียมพับได้; มีดสำหรับล่าและยังชีพ; เครื่องมือและมีดอเนกประสงค์; เชือกพาราคอร์ดและเชือกอเนกประสงค์
fr: Équipements sportifs > Loisirs de plein air > Camping et randonnée > Outils de camping: Sangles et boucles d'accessoires de camping; Haches et hachettes de camping; Pinces de camping; Allume-feux de camping; Maillets et marteaux de camping; Huile de camping; Stylos de camping; Sacs de sable de camping; Scies de camping; Cure-dents de camping; Pincettes de camping; Pelles pliantes et truelles; Couteaux de chasse; Outils et couteaux multi-usages; Paracordes et cordes utilitaires
it: Articoli sportivi > Ricreazione outdoor > Campeggio e trekking > Strumenti da campeggio: Cinghie e fibbie accessorie da campeggio; Asce e accette da campeggio; Clip da campeggio; Acciarini da campeggio; Mazzuoli e martelli da campeggio; Olio da campeggio; Penne da campeggio; Sacchi di sabbia da campeggio; Seghe da campeggio; Stuzzicadenti da campeggio; Pinzette da campeggio; Pale e palette pieghevoli; Coltelli da caccia; Strumenti e coltelli multifunzione; Paracord e corde multiuso
bg-BG: Спортни стоки > Спортни занимания на открито > Къмпинг и туризъм > Къмпинг инструменти: Каишки и катарами за аксесоари за къмпинг; Къмпинг брадви и томахавки; Къмпинг щипки; Разпалващи средства за къмпинг; Къмпинг чукове; Къмпинг масло; Къмпинг химикалки; Пясъчни торбички за къмпинг; Къмпинг триони; Клечки за зъби за къмпинг; Пинсети за къмпинг; Сгъваеми лопати и мистрии; Ножове за лов и оцеляване; Многофункционални инструменти и ножове; Паракорд и кабели за комунални услуги